【裁判字號】    92,上易,2303
【裁判日期】    921107
【裁判案由】    違反商標法
【裁判全文】
臺灣高等法院刑事判決                          九十二年度上易字第二三０三號
    上  訴  人  臺灣基隆地方法院檢察署檢察官
    被      告  丙○○
右上訴人因被告違反商標法案件，不服臺灣基隆地方法院九十二年度易字第一四三號
，中華民國九十二年六月二十三日第一審判決（聲請簡易判決處刑案號：臺灣基隆地
方法院檢察署九十二年度偵字第五二九號）提起上訴，本院判決如左：
    主  文
原判決撤銷。
丙○○連續明知為意圖欺騙他人，於同一商品，使用相同於他人註冊商標之圖樣之商
品而販賣，處拘役伍拾玖日，如易科罰金以參佰元折算壹日，扣案仿冒之「ＰＵＭＡ
」運動服二件及運動鞋二十一雙均沒收。
    事  實
一、丙○○明知「ＰＵＭＡ」之名稱及圖樣，業經德商彪馬運動魯道夫達士拉股份有
    限公司（下稱「德商彪馬公司」）向我國經濟部中央標準局（現為經濟部智慧財
    產局）申請註冊，且均經前開主管機關核准而受有我國商標法之保護，任何人未
    經前揭商標專用權人德商彪馬公司之同意或授權，不得於同一商品或類似商品，
    使用相同或近似於此等之註冊商標，竟仍基於販賣仿冒他人商標商品之概括犯意
    ，先於民國九十二年一月二十八日上午十一時許，在基隆市○○路十七號，於姓
    名年籍不詳之成年男子向其兜售時，竟以每件或每雙新臺幣（下同）二百五十元
    之價格，販入仿冒「ＰＵＭＡ」商標之運動服三件及運動鞋二十五雙；再自販入
    上開仿冒商品之時起，在基隆市○○路十七號騎樓處，以每件或每雙三百九十元
    之價格，連續出售與不特定之顧客。嗣為警於同日上址，當場查扣得仿冒「ＰＵ
    ＭＡ」商標之運動服二件及運動鞋二十一雙。
二、案經被害人德商彪馬公司訴由基隆市警察局第一分局報請臺灣基隆地方法院檢察
    署檢察官聲請簡易判決處刑，原審改依通常程序審理。
    理  由
一、被告丙○○雖於偵查、原審及本院供承於前揭時、地，向姓名年籍不詳之成年男
    子，以每件或每雙二百五十元之價格，販入扣案之「ＰＵＭＡ」運動服三件及運
    動鞋二十五雙，嗣並於同日陸續對外售出運動服乙件及運動鞋四雙等商品，惟矢
    口否認公訴人所指犯行，並辯稱：伊不知上開「ＰＵＭＡ」運動服及運動鞋均屬
    仿冒他人商標之商品，向伊推銷貨物之男子稱上開商品均為零碼，剛好又趁過年
    要便宜賣，伊始在不疑有他之情況下，以低價購入、賣出上開商品，伊確實不知
    上開商品均為仿品，亦不會辨識，因為伊之前並未賣過鞋子，只知道專賣店零碼
    價錢只賣幾百元云云。
二、然查：
（一）右揭事實，業據告訴代理人乙○○、甲○○指述綦詳，並有扣案之仿冒「ＰＵ
      ＭＡ」商標之運動服二件及運動鞋二十一雙、「ＰＵＭＡ」鑑定報告正本二紙
      在卷可稽，而上開商家之商標圖樣，業經各商標專用權人取得商標專用權，有
      經濟部中央標準局商標註冊登記證附卷足憑。前揭扣案之「ＰＵＭＡ」運動服
      二件及運動鞋二十一雙，其上均「無『ＰＵＭＡ』專用之雷射標籤」，並經原
      審當庭勘驗扣案物品，計有黃布鞋色六雙，尺寸為四十五號一雙、三十六號及
      四十六號各二雙。橘色布鞋七雙，尺寸為三十八號、四十一號至四十六號各一
      雙。暗紅色布鞋五雙，尺寸為四十一號至四十五號各一雙。黑色布鞋尺寸四十
      五號一雙。白色布鞋尺寸三十號一雙。古銅色布鞋尺寸十二號一雙。褐色上衣
      尺寸Ｌ號一件。深藍色外套未標示尺寸一件；其中暗紅色、橘色鞋類均有連號
      情形，是被告所辯扣案物品均係零碼鞋類云云，顯與事實不符。
（二）被告雖稱從未販售鞋子，不知扣案物品均為仿冒云云。惟查：標示有「ＰＵＭ
      Ａ」商標之相關產品，近年來，在臺灣地區行銷甚廣，商譽卓著，已為業界及
      消費大眾所共知，且以該品牌之高知名度，相類商品亦均有一定之價位；而標
      示有「ＰＵＭＡ」商品之運動服或運動鞋，目前市價高達一千四百八十元至二
      千五百八十元不等之事實，亦據告訴代理人乙○○指述明確，並有基隆市警察
      局第一分局破獲販賣仿冒商品清冊可參；況被告專營服飾業，對於知名品牌應
      有相當認識，理應知悉真正之「ＰＵＭＡ」運動鞋或外衣，無法以二百五十元
      之低價批進，其又未由正常代理商管道進貨，而於不詳人士向其兜售時即予購
      入，已與一般情理未合；復又自承以每件或每雙三百九十元之價格，對外販售
      上開扣案商品，則以其相距之明顯價格，堪信被告明知其為仿冒商品無訛。
（三）證人黃靜雯於原審結證：我只有看到有人向被告兜售扣案物品，但沒有聽見他
      們對話，被告平時只賣衣服，以前沒有賣過鞋子，我不瞭解被告進貨方式，也
      不清楚平日販售物品之價格等語，其證詞僅能證明被告確有購買前開商品，及
      有無銷售運動鞋類之經驗，尚不足採為被告有利之論據。
    綜上所述，本件事證明確，被告犯行堪以認定，應依法論科。
三、按商標之作用，乃在表彰商標專用權人所生產、製造、加工、檢選、批售或經紀
    之商品，使一般消費者認識該商標之商品，並可藉此辨明商品之來源與信譽。故
    如所販賣商品之商標圖樣非原廠所製作，而係出於他人之仿冒者，若仿冒之商品
    ，足以使一般消費者產生混同或誤認時，雖然交易相對人因該仿冒商品之價格低
    廉而不致產生混淆，惟對於其餘購買該商標產品之廣大消費者及商標專用權人而
    言，仍會因行為人之販賣行為而產生被欺騙之感覺，是行為人販賣仿冒商品，縱
    購買之相對人於購買時明知係仿冒商品，仍屬意圖欺騙他人。核被告所為，係犯
    商標法第六十三條之販賣仿冒商標商品罪。先後多次行為，時間緊接，犯意概括
    ，犯同一之罪名，應依連續犯規定論以一罪，並加重其刑。
四、原審未為詳究，遽信被告所辯，以其並未明知扣案物品係屬仿冒品，不能證明其
    犯罪，而諭知無罪，顯有違誤。檢察官執此上訴指摘原判決不當為有理由，應由
    本院將原判決撤銷改判。爰審酌被告之素行、犯罪之動機、目的、販賣仿冒他人
    商標之物所生之危害及犯罪後態度等，量處主文第二項所示之刑，並諭知易科罰
    金之折算標準，以資懲儆。另扣案商品係被告供犯商標法第六十三條之罪所販賣
    之物，不問屬於犯人與否，依商標法第六十四條規定宣告沒收。
五、又被告行為後，商標法第六十三條規定「明知為前條商品而販賣，意圖販賣而陳
    列、輸出或輸入者，處一年以下有期徒刑、拘役或科或併科新臺幣五萬元以下罰
    金」，雖於九十二年五月二十八日修正並移列至商標法第八十二條，條文內容完
    全相同。惟依修正商標法第九十四條明定：本法自公布日起六個月後施行（即民
    國九十二年十一月二十八日），新法既尚未施行生效，自無新、舊法比較問題，
    併予敘明。
據上論斷，應依刑事訴訟法第三百六十九條第一項前段、第三百六十四條、第二百九
十九條第一項前段，商標法第六十三條、第六十四條，刑法第十一條前段、第五十六
條、第四十一條第一項前段，罰金罰鍰提高標準條例第二條，判決如主文。
本案經檢察官劉永清到庭執行職務。
中      華      民      國    九十二    年     十一     月      七      日
                              臺灣高等法院刑事第二十庭
                                  審判長法  官  葉  麗  霞
                                        法  官  鄧  振  球
                                        法  官  陳  晴  教
右正本證明與原本無異。
不得上訴。
                                        書記官  郭  台  發
中      華      民      國    九十二    年    十一      月      十      日
附錄：本案論罪科刑法條全文
商標法第六十三條
明知為前條商品而販賣、意圖販賣而陳列、輸出或輸入者，處一年以下有期徒刑、拘
役或科或併科新台幣五萬元以下罰金。
商標法第六十四條
犯前二條之罪所製造、販賣、陳列、輸出或輸入之商品不問屬於犯人與否，沒收之。


司法院資訊處製作；財團法人民間司法改革基金會備份。
